【裁判字號】    95,訴,3264
【裁判日期】    951128
【裁判案由】    脫逃等
【裁判全文】
臺灣臺中地方法院刑事判決              95年度訴字第3264號
公  訴  人  臺灣臺中地方法院檢察署檢察官
被      告  甲○○
                    21號（現於臺灣臺中監獄執行中）
上列被告因脫逃等案件，經檢察官提起公訴（95年度偵字第2191
5號），被告於本院行準備程序時就被訴事實為有罪之陳述，本
院合議庭裁定由受命法官獨任行簡式審判程序，判決如下：
    主    文
甲○○竊盜，累犯，處有期徒刑捌月，扣案之萬能鑰匙壹把沒收
；又依法逮捕拘禁之人脫逃，累犯，處有期徒刑參月；又竊盜，
累犯，處有期徒刑陸月，扣案之鑰匙壹把沒收。應執行有期徒刑
壹年肆月。扣案之鑰匙貳把（其中壹把為簡易型自製之萬能鑰匙
）均沒收。
    犯罪事實
一、甲○○曾於民國（下同）八十七年七月十三日因違反麻醉藥
    品管理條例案件經台灣高等法院台中分院判處有期徒刑三年
    四月、有期徒刑四月確定，於八十七年七月十三日因毀損、
    竊盜等案件，經臺灣屏東地方法院以八十七年度易字第一二
    三七號分別判處有期徒刑四月、七月，並經定其應執行刑有
    期徒刑十月確定，再於八十八年十月二十一日因違反槍砲彈
    藥刀械管制條例案件經台灣高等法院台中分院判處有期徒刑
    十月確定，以上違反麻醉藥品管理條例案件及槍砲彈藥刀械
    管制條例部分經定應執行刑為有期徒刑四年四月，與前開毀
    損、竊盜案件繼續執行至九十一年九月三十日縮短刑期假釋
    出獄，嗣假釋經撤銷，殘刑一年二十五日於九十四年七月二
    十日始縮刑期滿執行完畢，不知悔改，（一）復意圖為自己
    不法之所有，於九十五年九月二十四日上午六時許，在台中
    縣大雅鄉○○路青泉崗營區○○路旁，持自製之萬能鑰匙一
    把竊取百立行即丙○○所有之車號六Ｈ─０六九八號自用小
    貨車，得手後供己代步之用，嗣於同日下午五時許，駕駛上
    開贓車行經台中縣潭子鄉○○路時發生車禍而為警查獲，並
    扣得甲○○所有之萬能鑰匙一把，員警將甲○○帶回台中縣
    警察局豐原分局社口派出所偵訊時，甲○○表示不同意夜間
    訊問，員警乃暫時將其留置於派出所偵訊室。（二）在上開
    逮捕後之二十四小時之內，均為依法逮捕拘禁之人，竟於九
    十五年九月二十五日凌晨三時五十分許趁員警不注意之際，
    持手錶皮帶上之金屬扣環將腳鐐打開，並將偵訊室內之窗型
    冷氣拆卸下來，而於同日凌晨四時四十七分從冷氣窗口逃逸
    ，徒步逃往台中縣大雅鄉。（三）甲○○因長時間行走而疲
    累不堪，復意圖為自己不法之所有，於九十五年九月二十七
    日凌晨三時至四時之間之某時（起訴書未載明時間），在台
    中縣大雅鄉○○○路一二九巷一弄三十三號，以其所有之鑰
    匙一把竊取乙○○所有停放於該處之車號ＴＢＯ─００三號
    機車一輛，得手後供己使用，嗣於九十五年九月二十七日晚
    上六時三十分許，為警在台中縣豐原市○○路一九七號緝獲
    ，並扣得甲○○所有之鑰匙一把。
二、案經台中縣警察局豐原分局報請臺灣臺中地方法院檢察署檢
    察官偵查起訴。
    理    由
一、按現行刑事訴訟法為保障被告之反對詰問權，排除具有虛偽
    危險性之傳聞證據，以求實體真實之發見，於該法第一百五
    十九條第一項明定被告以外之人於審判外之言詞或書面陳述
    ，除法律有規定者外，不得作為證據。又被告以外之人於審
    判外之陳述，雖不符前四條之規定（即刑事訴訟法第一百五
    十九條之一至第一百五十九條之四），而經當事人於審判程
    序同意作為證據，法院審酌該言詞陳述或書面陳述作成時之
    情況，認為適當者，亦得為證據；當事人、代理人或辯護人
    於法院調查證據時，知有第一百五十九條第一項不得為證據
    之情形，而未於言詞辯論終結前聲明異議者，視為有前項之
    同意，刑事訴訟法第一百五十九條之五定有明文。本件檢察
    官、被告並未就被告以外之人於審判外之陳述有所爭執，且
    迄於言詞辯論終結前，均未主張有刑事訴訟法第一百五十九
    條第一項不得為證據之情形，是應認已同意作為證據，且經
    本院審酌後，認無不適當之情形，應認均有證據能力，合先
    敘明。
二、上揭事實，業據被告於偵審中坦承不諱，核與被害人丙○○
    、及被害人乙○○之兄潘松德（起訴書誤載為乙○○）於偵
    查中指訴情節相符，並有贓物領據二紙、相片十五幀、車籍
    作業系統查詢認可資料一件、神岡童綜合醫院診斷證明書一
    件、道路交通事故調查報告表（一）、（二）、現場圖各一
    份附卷可憑，且有鑰匙二把扣案可稽，堪認被告自白與事實
    相符，事證明確，被告犯行洵堪認定。
三、核被告犯罪事實一之（一）、（三）所為均係犯刑法第三百
    二十條第一項之普通竊盜罪；犯罪事實一之（二）所為係犯
    刑法第一百六十一條一項之脫逃罪。被告所犯三罪時間不同
    ，犯意各別，依法應分論併罰（起訴書理由欄誤載為二罪，
    容有未洽）。被告曾於八十七年七月十三日因違反麻醉藥品
    管理條例案件經台灣高等法院台中分院判處有期徒刑三年四
    月、有期徒刑四月確定，於八十七年七月十三日因毀損、竊
    盜等案件，經臺灣屏東地方法院以八十七年度易字第一二三
    七號分別判處有期徒刑四月、七月，並經定其應執行刑有期
    徒刑十月確定，再於八十八年十月二十一日因違反槍砲彈藥
    刀械管制條例案件經台灣高等法院台中分院判處有期徒刑十
    月確定，以上違反麻醉藥品管理條例案件及槍砲彈藥刀械管
    制條例部分經定應執行刑為有期徒刑四年四月，與前開毀損
    、竊盜案件繼續執行至九十一年九月三十日縮短刑期假釋出
    獄，嗣假釋經撤銷，殘刑一年二十五日於九十四年七月二十
    日始縮刑期滿執行完畢，有台灣高等法院被告前案紀錄表一
    紙附卷可憑，其於有期徒刑執行完畢後之五年之內再故意犯
    本件有期徒刑以上之罪，均為累犯，依法均加重其刑。爰審
    酌本案被告犯罪手段尚稱平和，所得亦非多，犯後態度良好
    ，但被告有曾有竊盜前科紀錄（於九十五年八月甫因竊盜經
    本院判處有期徒刑七月），且本案三罪之犯罪時間緊接，均
    未與之被害人達成和解等一切情狀，分別量處如主文所示之
    刑並定其應執行刑。
四、扣案之鑰匙二把分別為犯罪事實一之（一）、（三）所用之
    物，且均係被告所有，業據被告供明在卷，依法併予宣告沒
    收。
據上論斷，應依刑事訴訟法第二百七十三條之一第一項、第二百
九十九條第一項前段，刑法第三百二十條第一項、第一百六十一
條第一項、第四十七條第一項、第五十一條第五款、第三十八條
第一項第二款，刑法施行法第一條之一第一項、第二項前段，判
決如主文。
中    華    民    國    95    年    11    月    28    日
                  刑事第十五庭  法  官  陳如玲
上正本證明與原本無異。
如不服本判決，應於送達後十日內向本院提出上訴狀（須附繕
本），上訴於台灣高等法院台中分院。
                                書記官  楊賀傑
中    華    民    國    95    年    11    月    28    日
附錄論罪科刑法條
中華民國刑法第161條
（脫逃罪）
依法逮捕、拘禁之人脫逃者，處 1 年以下有期徒刑。
損壞拘禁處所械具或以強暴脅迫犯前項之罪者，處 5 年以下有期
徒刑。
聚眾以強暴脅迫犯第 1 項之罪者，在場助勢之人，處 3 年以上
 10 年以下有期徒刑。
首謀及下手實施強暴脅迫者， 處 5 年以上有期徒刑。
中華民國刑法第320條
（普通竊盜罪、竊佔罪）
意圖為自己或第三人不法之所有，而竊取他人之動產者，為竊盜
罪，處 5 年以下有期徒刑、拘役或 5 百元以下罰金。
意圖為自己或第三人不法之利益，而竊佔他人之不動產者，依前
項之規定處斷。
前二項之未遂犯罰之。前三項之未遂犯，罰之。


司法院資訊處製作；財團法人民間司法改革基金會備份。
